臺灣高等法院交通事件裁定　　　　　　　　　　　九十三年度交抗字第一三號
　　抗　告　人
　　即受處分人　甲○○　四十八.
右抗告人因違反道路交通管理處罰條例案件，不服臺灣板橋地方法院中華民國九十二
年十二月三十一日裁定（九十二年度交聲字第一七○八號），提起抗告，本院裁定如
左：
    主  文
抗告駁回。
    理  由
一、按汽車駕駛人，駕駛汽車，行近行人穿越道，不減速慢行或行人穿越道有行人穿
    越時，不暫停讓行人先行通過者，處新臺幣（下同）六百元以上一千八百元以下
    罰鍰，道路交通管理處罰條例第四十四條第二款定有明文。又汽車駕駛人，駕駛
    汽車違反道路交通安全規則，因而肇事致人受傷者，吊扣其駕駛執照三個月至六
    個月，同條例第六十一條第三項亦定有明文。
二、本件原裁定以異議人即受處分人甲○○於民國九十二年七月七日二十二時三十三
    分許，駕駛車牌號碼為七一五─ＡＢ號之營業大客車（臺北市公共汽車），在臺
    北市○○街沿外側車道南向北右轉民權東路時，其右側車身與沿行人穿越道南向
    北穿越民權東路之行人林岱瑩左側身體碰撞，致林岱瑩受有合併肩、頸、膝挫傷
    之傷害，經臺北市政府警察局交通警察大隊（下稱交通大隊）執勤警員當場以北
    市警交大字第ＡＸＸ０三００一六號違反道路交通管理事件通知單（下稱舉發通
    知單）舉發。嗣異議人依法申訴，經臺北市交通事件裁決所認舉發無誤，而於九
    十二年十月三日以北市裁三字第裁二二─ＡＸＸ０三００一六號裁決書逕行裁決
    ，裁處異議人罰鍰一千二百元，並吊扣駕駛執照三個月。異議人辯稱：伊於撫遠
    街口右轉燈亮時，以低於時速十公里之速度慢慢右轉民權東路，遭闖紅燈的行人
    擦撞，當時正值晚間，天色昏暗，該行人又穿黑色衣服，加上公車體積龐大，所
    以視線不良，且伊係依交通號誌指示行駛，並無不當，該行人於車子轉彎時仍繼
    續行走，致受到輕微擦傷。現伊已與該行人和解，伊任公車司機，從未有肇事紀
    錄，然吊扣駕照已使伊全家生活陷入困境云云。經查：本件異議人甲○○於上開
    時、地肇事致人受傷之事實，有交通大隊受理交通違規事件調查表、道路交通事
    故現場圖、交通事故分析研判表、道路交通事故補充資料表影本各乙紙、交通事
    故談話紀錄表影本二紙及臺北市交通事件裁決所九十二年十月七日北市裁一字第
    ０九二四二七一六七００號函附卷可稽（見原審卷第十四至二一頁），且為異議
    人所不爭執，是以異議人違規事實堪可認定。縱駕駛人係依交通號誌駕駛車輛，
    於行經行人穿越道時遇有行人穿越，亦應暫停讓行人先行通過，此為法律所特別
    課予汽車駕駛人之義務。雖異議人依交通號誌駕駛車輛，且自稱以低於時速十公
    里之速度轉彎，但仍應隨時注意車身四周之情況，況異議人駕駛營業大客車為業
    ，更應負有較高之注意義務。若異議人以極慢之速度行駛，竟未發現正在行走之
    行人並讓其先行通過，因而發生碰撞致行人受傷，即難謂其已盡注意之能事而無
    過失。揆諸前揭說明，本件異議人確有違規肇事致人受傷之事實，據此，原處分
    機關依違反道路交通管理處罰條例第四十四條、第六十一條第三項規定，裁處異
    議人罰鍰一千二百元，並吊扣駕駛執照三個月，核無不當。認異議人聲明異議為
    無理由，予以駁回。
三、原裁定就原處分並無不當已詳為說明，且核無不合，抗告人仍以聲明異議時所持
    之理由提起本件抗告，聲請撤銷原裁定，為無理由，應予駁回。
據上論結，應依道路交通案件處理辦法第二十六條，刑事訴訟法第四百十二條，裁定
如主文。
中　　　華　　　民　　　國　　九十三　　年　　　三　　　月　　 十二 　　日
                              臺灣高等法院交通法庭
                                  審判長法  官  葉　騰　瑞
                                        法  官  莊　明　彰
                                        法  官  劉　壽　嵩
右正本證明與原本無異。
不得再抗告。
                                        書記官  廖  婷　璇
中　　　華　　　民　　　國　　九十三　　年　　　三　　　月　　 十六 　　日
